# 请教陈版关于资产减值

提问人：yue907 时间：2013-12-06 17:22:22
发票是税率是6%的那种非增值税专用发票。会计说设备已经没办法用了。

回答人：chenyiwei
“设备能否用”应以设备管理或者使用部门的意见为准。如果确定对本企业已无使用价值，建议考虑有无转让的可能性，如果无法转让的，则可计提较大额的固定资产减值准备，仅保留残值。

提问人：yue907 时间：2013-12-06 17:52:52
可是未达到可使用状态时，是不满足转固的条件呀？

回答人：chenyiwei
不能转固，但至少在建工程可以确认。可以考虑计提在建工程减值准备，并及时履行内部审批程序后对此予以清理。